# 营业执照变更问题

提问人：1091 时间：2012-10-29 11:10:13
请问，公司注册资本变动幅度多大才会到工商办理营业执照变更，有具体的文件规定吗？谢谢。

回答人：chenyiwei
根据《公司登记管理条例》规定，公司的注册资本和实收资本只要发生变更，无论变更金额大小，均需在变更后 30 日内办理变更登记。否则公司登记机关应责令限期登记；逾期不登记的，处以 1 万元以上 10 万元以下的罚款。 原先《企业法人登记管理条例实施细则》第四十一条规定：“企业法人实有资金比原注册资金数额增加或者减少超过20%时，应持资金信用证明或者验资证明，向原登记主管机关申请变更登记”，但在公司的环境下，不受该 20 ％的限制。